【裁判字號】    98,易,2105
【裁判日期】    981030
【裁判案由】    竊盜等
【裁判全文】
臺灣臺北地方法院刑事判決              98年度易字第2105號
公  訴  人  臺灣臺北地方法院檢察署檢察官
被      告  丁○○
                    （另案在臺灣雲林監獄執行中）
上列被告因竊盜等案件，經檢察官聲請以簡易判決處刑（九十八
年度偵字第八四二八號），經本院認為不宜以簡易判決處刑（受
理案號為九十八年度簡字第二八六八號），改依通常程式審理，
本院判決如下：
    主    文
丁○○攜帶兇器竊盜，累犯，處有期徒刑玖月，扣案之固定扳手
壹支、活動扳手壹支、十字起子壹支及老虎鉗壹支均沒收；又攜
帶兇器竊盜，累犯，處有期徒刑玖月，扣案之固定扳手壹支、活
動扳手壹支、十字起子壹支及老虎鉗壹支均沒收。應執行有期徒
刑壹年肆月，扣案之固定扳手壹支、活動扳手壹支、十字起子壹
支及老虎鉗壹支均沒收。
    事    實
一、丁○○前於民國九十一年間因犯竊盜及公共危險等罪，經臺
    灣士林地方法院於九十二年七月二十九日以九十一年度易字
    第九○五號判決分別判處有期徒刑一年四月、四月，應執行
    有期徒刑一年七月，於九十二年八月二十九日確定；復於九
    十二年間因犯公共危險罪，經臺灣士林地方法院於九十三年
    一月六日以九十二年度簡字第五三三號判決判處有期徒刑四
    月確定；上開三罪，經臺灣士林地方法院於九十三年十月二
    十八日以九十三年度聲字第八九○號裁定應執行有期徒刑一
    年十月，於九十三年十一月二十三日確定，於九十四年二月
    四日因縮短刑期假釋出監，假釋中付保護管束，於九十四年
    四月十二日保護管束期滿，假釋未經撤銷，以已執行論。又
    於九十五年間因犯竊盜等罪，經本院於九十五年十二月二十
    六日以九十五年度簡字三八九八號判決分別判處有期徒刑三
    月、四月，應執行有期徒刑六月，於九十六年二月五日確定
    ，經本院繼依中華民國九十六年罪犯減刑條例規定，於九十
    六年八月十三日以九十六年度聲減字第二○三二號裁定分別
    減為有期徒刑一月又十五日、二月，應執行有期徒刑三月，
    於九十六年九月二十日確定，於九十六年八月十四日入臺灣
    臺北監獄執行；並於九十六年間因犯竊盜罪，經臺灣士林地
    方法院於九十六年七月三十日以九十六年度士簡字第七四八
    號判決判處有期徒刑四月，減為有期徒刑二月，於九十六年
    八月二十四日確定，應於九十六年十一月十四日接續上開竊
    盜等罪執行，於九十七年一月十三日因縮刑期滿執行完畢。
    再於九十五年間因犯竊盜及公共危險等罪，經本院於九十七
    年四月十七日以九十六年度交易字第九二號判決分別判處有
    期徒刑四月，減為有期徒刑二月、六月，減為有期徒刑三月
    ，應執行有期徒刑六月，於九十七年五月十二日確定，於九
    十七年十一月十三日因縮刑期滿執行完畢。詎猶不知悔改，
    （一）竟基於意圖為自己不法所有之犯意，於九十八年一月
    二十五日晚上六時許，在臺北市大安區○○○路臺北大眾捷
    運股份有限公司公館捷運站二號出口處附近人行道上專供停
    放腳踏車處，乘甲○○所有之ＧＩＡＮＴ牌Ｇ二八○○型腳
    踏車無人看管之際，持其所有客觀上足以對人之生命、身體
    、安全構成威脅，且具有危險性而屬兇器之固定扳手一支、
    活動扳手一支、十字起子一支及老虎鉗一支，剪斷甲○○所
    有停放在該處之上開腳踏車上條鏈鎖一條，而竊取甲○○所
    有上開腳踏車一輛得手後，旋即騎乘上開腳踏車離去，並將
    該腳踏車藏放在臺北市○○○路某處。（二）另基於意圖為
    自己不法所有之犯意，於九十八年二月十五日晚上六時許（
    起訴書誤載為九十八年三月十八日晚上七時四十五分許），
    在上開臺北大眾捷運股份有限公司公館捷運站二號出口處附
    近人行道上專供停放腳踏車處，乘丙○○所有之ＫＨＳ牌腳
    踏車（車架號碼為Ｚ000000000號）無人看管之際
    ，持前開固定扳手一支、活動扳手一支、十字起子一支及老
    虎鉗一支，剪斷丙○○所有停放在該處之前開腳踏車上柺杖
    鎖一個，而竊取丙○○所有前開腳踏車一輛得手後，旋即騎
    乘前開腳踏車離去，並將該腳踏車藏放在臺北市○○○路某
    處，以供日後出售牟利。嗣於九十八年三月十八日晚上七時
    四十五分許，在臺北市○○區○○路二段一七四巷口為警查
    獲，並當場扣得上開甲○○所有腳踏車一輛及前開丙○○所
    有之腳踏車一輛。
二、案經臺北市政府警察局中山分局報請臺灣臺灣臺北地方法院
    檢察署檢察官偵查並聲請簡易判決處刑，經本院認不宜適用
    簡易程序，改依通常程序審理。
    理    由
壹、證據能力部分：
  一、按被告之自白，須非出於強暴、脅迫、利誘、詐欺或其他
      不正之方法，且與事實相符者，始得採為證據，如果被告
      之自白，係出於不正之方法，並非自由陳述，即其取得自
      白之程序，已非適法，則不問自白內容是否確與事實相符
      ，因其非係適法之證據，即不能採為判決基礎，故審理事
      實之法院，遇有被告對於自白提出刑求之抗辯時，應先於
      其他事實而為調查，最高法院二十三年上字第八六八號著
      有判例意旨可資參照。次按訊問被告，除有急迫情況且經
      記明筆錄者外，應全程連續錄音；必要時，並應全程錄影
      ；又筆錄內所載之被告陳述與錄音或錄影之內容不符者，
      除有急迫情況且經記明筆錄而未錄音、錄影之情形外，其
      不符之部分，不得作為證據；第四十一條、第四十二條之
      規定，於檢察事務官、司法警察官、司法警察行詢問、搜
      索、扣押時，準用之；前項犯罪嫌疑人詢問筆錄之製作，
      應由行詢問以外之人為之。但因情況急迫或事實上之原因
      不能為之，而有全程錄音或錄影者，不在此限，刑事訴訟
      法第一百條之一第一項、第二項、第四十三條之一分別定
      有明文。本案被告丁○○固於本院九十八年十月十六日審
      判期日中先辯稱：伊當時有喝酒，他們又把時間拖很晚，
      伊不知道警詢和偵查製作筆錄出來和伊講的不一樣云云；
      復於改辯稱：因為那天是他們（指警詢）製作筆錄完，叫
      伊照著念云云。惟查，被告於本院同日審判期日中自承：
      伊在警詢、偵查和法院之前的供述都實在，伊沒有意見；
      伊回答檢察官問題時意識清楚等語。又被告於警詢及偵查
      中之供述，均經依法分別錄音、錄影，承辦員警及檢察官
      製作被告警詢及偵查筆錄之方式，均採一問一答之方式，
      且被告於回答承辦員警之詢問及檢察官之訊問時，雖均流
      暢、自然，但無照稿回答之情形一節，業經本院於九十八
      年九月三十日勘驗被告警詢錄音帶及偵查錄影光碟無訛，
      並經本院於九十八年十月十六日審判期日中當庭勘驗被告
      偵查錄影光碟屬實，此有本院勘驗筆錄二份在卷可參，被
      告遲至本院九十八年十月十六日審判期日中始主張其於警
      詢時及偵查之自白係因為當時有喝酒，或伊係在員警製作
      筆錄完後，照著念所致，實難遽認被告事後翻異前詞所言
      之抗辯為真。綜上可認，被告於警詢及偵查時之自白，均
      非出於強暴、脅迫、詐欺或利誘，均具有證據能力而均得
      採為證據。惟警詢筆錄及偵查筆錄內所載之被告陳述與本
      院勘驗錄音或錄影之內容不符者，依前開規定，自不得作
      為證據，而應以本院勘驗筆錄所載被告於警詢及偵查之陳
      述作為證據。
 二、 按被告以外之人於審判外之言詞或書面陳述，除法律有規
      定者外，不得作為證據。被告以外之人於審判外之陳述，
      雖不符前四條之規定，而經當事人於審判程序同意做為證
      據，法院審酌該言詞陳述或書面陳述作成時之情況，認為
      適當者，亦得為證據。當事人、代理人或辯護人於法院調
      查證據時，知有刑事訴訟法第一百五十九條第一項不得為
      證據之情形，而未於言詞辯論終結前聲明異議者，視為有
      前項之同意，刑事訴訟法第一百五十九條第一項、第一百
      五十九條之五分別定有明文。經查，本案所據以認定事實
      之其餘證據，部分屬傳聞證據，惟檢察官及被告均未於本
      院言詞辯論終結前聲明異議，本院審酌該等言詞或書面陳
      述作成之情況，並無非出於任意性或不正取供，或違法或
      不當情事，且客觀上亦無不可信之情況，堪認為適當，依
      刑事訴訟法第一百五十九條之五第二項規定，均得作為證
      據，先予敘明。
貳、實體部分：
  一、訊據被告固坦承曾前往臺北大眾捷運股份有限公司公館捷
      運站二號出口處，騎乘前開ＫＨＳ牌腳踏車（車架號碼為
      Ｚ000000000號）一輛離去現場之事實，惟矢口
      否認有何竊盜犯行，辯稱：大約在去年十一月三十日，在
      公館捷運站，伊朋友送伊前開ＫＨＳ牌腳踏車，另外一臺
      ＧＩＡＮＴ牌Ｇ二八○○型腳踏車則是另外一個朋友送給
      楊忠孝的，伊去年十一月執行出來時，就有看到他騎了等
      語。經查：
  （一）前開事實，業據被告於九十八年三月十九日警詢時先供
        稱：伊在九十八年一月二十五日差不多是六點的時候，
        在羅斯福路公館捷運站二號出口附近竊取捷安特，號碼
        Ｇ二八○○，牽走之後就放在新生南路的路邊，後來這
        一輛腳踏車送給朋友楊忠孝騎，二月十五日晚上也差不
        多六點時，在同一個地點去牽ＫＨＳ這輛腳踏車，牽了
        之後，伊就鎖在新生南路路邊，打算日後再賣，警方在
        三月十八日晚上十一時二十分，在北市○○路○段一七
        四巷口現場所查獲兩輛腳踏車捷安特型號Ｇ二八○○，
        還有ＫＨＳ，車架號碼是Ｚ000000000號就是
        伊日前所竊取的腳踏車，警方在伊背包內所查扣之工具
        就是伊犯案時所用的，而警方查獲伊持有的號碼鋼鎖鍊
        是要鎖車等語，復於九十八年三月十九日偵查中供稱：
        伊於九十八年一月二十五日下午，在公館捷運站二號出
        口處，有竊取捷安特Ｇ二八○○型腳踏車代步；於九十
        八年二月十五日，也是在公館捷運站，偷了一臺ＫＨＳ
        牌腳踏車；於九十八年三月十八日，因為伊跟楊忠孝兩
        個要一塊出門，伊就借楊忠孝騎一臺等語明確，復經證
        人甲○○於九十八年六月二十二日警詢時供稱：伊於九
        十八年一月二十五日七時許，將ＧＩＡＮＴ牌Ｇ二八○○型腳踏車停放在公館捷運站二號出口附近，當時伊有
        用條鏈鎖鎖著，於當天晚上七時許前往牽車時，發現該
        腳踏車業已遭竊，於九十八年六月二十一日放假行經臺
        北市大安區○○○路公館捷運站二號出口處看到中山分
        局所張貼之招領公告，發現伊所遭竊之腳踏車已被中山
        分局尋獲並保管中，所以前來中山分局具領該腳踏車，
        經伊查看後，現在停放在中山分局之ＧＩＡＮＴ牌Ｇ二
        八○○型腳踏車一部是伊所遭竊之物等語無訛，且經證
        人丙○○於九十八年四月二十八日警詢時供稱：伊於九
        十八年二月十五日早上將ＫＨＳ牌腳踏車停放在臺北市
        大安區公館捷運站二號出口附近，於同日晚上七時許前
        往取車時，發現該腳踏車業已遭竊，於九十八年四月二
        十八日在案發現場附近看到中山分局所張貼之公告，該
        公告中所刊載腳踏車照片即是伊所遭竊之腳踏車，所以
        前來中山分局認領，經伊當場查看，該腳踏車因為是伊
        所失竊之腳踏車，伊一眼就可以看出來是伊所失竊的等
        語綦詳，並有臺北市政府警察局中山分局長安所查獲刑
        事案件贓證物相片、臺北市政府警察局中山分局贓證物
        品保管清單、中山分局長安東所扣押筆錄及中山分局長
        安東派出所扣押物品目錄表等件在卷可稽，足認被告任
        意性自白核與事實相符，應堪認定。
  （二）被告雖以前開情詞置辯。惟查：
      １、被告於本院九十八年九月十一日準備程序期日中固先
          供稱：伊朋友說車子壞了要送給伊，因為有壞掉，所
          以放在公館旁邊要伊去牽車，伊還有帶長安東路派出
          所的警察過去看，都是一些廢棄過期的等語，復於本
          院九十八年十月十六日審判期日中供稱：伊以前一起
          工作的朋友在去年十一月底，大約三十日，跟伊說腳
          踏車壞了，放在公館捷運站，要送給伊騎，帶伊去拿
          的。警方查到的時候，包包裡面放的扳手、起子，還
          有老虎鉗，以及號碼鎖都是伊的，這是伊當臨時工的
          工具，所以伊把這些東西帶在身上，那個車鍊條鎖也
          是用來鎖伊自己的腳踏車等語，然被告前開供述核均
          與被告九十八年三月十九日警詢、偵查時所述不合，
          且被告先於本院前開準備程序期日中供稱：伊現在找
          不到那個朋友了，那些都是在外面認識的朋友，沒有
          特別交情等語，復於本院前開審判期日中供稱：伊朋
          友住公館附近，伊等只有稱呼，忘記他的名字，也忘
          記伊怎麼叫他，他好像也居無定所等語，則被告始終
          未能供出該名友人之真實姓名、年籍資料，所辯已非
          無疑，遑論前開ＫＨＳ牌腳踏車果確為被告之友人所
          有，被告友人何以將其所有之腳踏車停放在被告所述
          一些貼有環保局單子之廢棄腳踏車之中？是被告於本
          院前開準備程序期日、審判期日中供述之憑信性，自
          屬可疑。
      ２、又證人甲○○於本院九十八年十月二日審判期日中到
          庭證稱：伊確定本案捷安特Ｇ二八○○型腳踏車是伊
          所有的，伊於九十八年一月二十五日早上七點的時候
          ，將該腳踏車停在公館捷運站二號出口的腳踏車停架
          處，當時有上鎖，大概晚上七點的時候，發現該腳踏
          車遺失等語，而證人丙○○於本院同一審判期日中亦
          到庭證稱：這臺ＫＨＳ腳踏車是伊所有的，伊在警詢
          中說在九十八年二月十五日早上將腳踏車停靠在公館
          捷運站二號出口，並於同日晚上七時許前往取車時，
          發現該腳踏車遭竊是實在的，伊是將腳踏車停在捷運
          站前面停腳踏車的區域，伊的腳踏車當時確實有用柺
          杖鎖鎖著等語明確，足認被告前開所辯：系爭ＫＨＳ
          牌腳踏車及ＧＩＡＮＴ牌Ｇ二八○○型腳踏車分別係
          由其友人、證人楊忠孝友人於九十七年十一月三十日
          前送給伊等騎乘等語，不足採信。
      ３、再者，證人即本案查獲員警乙○○於本院九十八年十
          月二日審判期日中到庭證稱：當時伊在巡邏，因為員
          警戊○○只有一個人，要伊等過去協助，伊等查獲的
          腳踏車就是偵卷第三二頁、第三三頁照片所示這兩臺
          腳踏車，帶回來的時候車子都是完整的，也沒有貼廢
          棄的單子等語，而證人即本案查獲員警戊○○於本院
          九十八年十月十六日審判期日中到庭證稱：當天伊一
          個人執行清除路霸勤務，巡邏時經過八德路二段一六
          七巷，因為之前有民眾跟伊反應過有竊嫌在那裡賣腳
          踏車，所以伊行經那裡就特別注意，當時發現這兩臺
          腳踏車停放在那裡，伊詢問這車子是誰的，有在場民
          眾說是被告和楊忠孝的，伊就去盤查他們兩個，問腳
          踏車從哪裡來的，他們交代不清楚，交叉詢問下，被
          告坦承是在羅斯福路捷運站出口牽的，查獲被告時，
          除當場查獲系爭兩臺腳踏車外，有查獲袋子裡都是工
          具，伊後來就叫支援員警過來，從伊查獲後至為被告
          製作筆錄前，被告當時有說這腳踏車是人家丟在那裡
          不要的，但沒有說他為何如此認定，也沒有跟伊說那
          個車子是朋友送他騎的，被告也有帶伊去他牽車的現
          場去看，伊跟游嘉銘員警開巡邏車到羅斯福路公館捷
          運站出口，伊就叫他指說在哪裡牽的，他有指他牽車
          的地方給伊等看，位置是公館捷運站二號出口處的人
          行道專門停放腳踏車的，那裡有其他的腳踏車，但伊
          現場看，該等腳踏車上都沒有貼載或附近公告該等腳
          踏車係廢棄腳踏車，也沒有看到有貼環保局的單子。
          伊等在為被告製作警詢筆錄時，沒有教導或要求被告
          如何回答警詢筆錄內容，就所查獲兩部腳踏車，被告
          的意思是說偷的，因為他有去賣過腳踏車等語，是被
          告於本院審理時所稱系爭腳踏車為他人所不要的，附
          近腳踏車貼有環保局單子一節，亦不足採。
      ４、綜上所述，被告前開所辯，顯均屬事後卸責之詞，不
          足採信。
  （三）證人即被告為警查獲本案時騎乘ＧＩＡＮＴ牌Ｇ二八○○型腳踏車之楊忠孝於九十八年三月十九日警詢時固先
        供稱：伊於九十八年三月十八日，在臺北市○○路○段
        一七四巷口所騎乘之ＧＩＡＮＴ牌Ｇ二八○○型腳踏車
        ，是伊一友人（綽號建良，年籍不詳約六十多歲）借伊
        的等語；復於九十八年三月十九日偵查中供稱：伊不是
        自被告處收受扣案捷安特Ｇ二八○○腳踏車，是別人拿
        給伊的等語。然證人楊忠孝於警詢時亦供稱：伊不知道
        綽號「建良」之友人之真實姓名，也不知道如何聯絡他
        ，因為伊等都是街友，碰面才會聊天；因為伊的腳踏車
        輪胎破了無法騎乘，因此綽號「建良」之友人才會於九
        十七年十二月將他的腳踏車（ＧＩＡＮＴ牌Ｇ二八○○
        型）借給伊等語，足認證人楊忠孝無法提供其所稱綽號
        「建良」之人之真實性及年籍資料以供調查，其所供之
        言是否屬實，不無疑義，其前開證述自不足以作為有利
        於被告之認定，併此敘明。
  （四）綜上，本件事證明確，被告犯行均堪予認定，應均依法
        論科。
  二、按刑法第三百二十一條第一項第三款所謂「兇器」，其種
      類並無限制，凡客觀上足對人之生命、身體、安全構成威
      脅，具有危險性之兇器均屬之，且祇須行竊時攜帶此種具
      有危險性之兇器為已足，並不以攜帶之初有行兇之意圖為
      必要，最高法院七十九年臺上字第五二五三號著有判例意
      旨可資參照。查本件被告持以行竊之固定扳手一支、活動
      扳手一支、十字起子一支及老虎鉗一支，均為金屬材質，
      前端尖銳，質地堅硬，具有相當重量，依一般社會常情，
      均認金屬製之固定扳手、活動扳手、十字起子及老虎鉗，
      在客觀上顯然均足以對人之生命、身體、安全構成威脅而
      具有危險性，均屬兇器。核被告所為，均係犯刑法第三百
      二十一條第一項第三款之攜帶兇器罪。起訴書誤載被告涉
      犯刑法第三百二十條第一項之普通竊盜罪，業據檢察官於
      本院審理中當庭更正，本院自毋庸變更起訴法條，附此敘
      明。又被告所犯前開加重竊盜二罪，犯意各別，行為不同
      ，應分論併罰。又被告就犯罪事實一（二）所示犯行時間
      應為九十八年二月十五日晚上六時許，檢察官於起訴書上
      誤載為九十八年三月十八日晚上七時四十五分許，復當庭
      誤認為九十八年二月十五日晚上七時四十五分許，應予更
      正。查被告前於九十一年間因犯竊盜及公共危險等罪，經
      臺灣士林地方法院於九十二年七月二十九日以九十一年度
      易字第九○五號判決分別判處有期徒刑一年四月、四月，
      應執行有期徒刑一年七月，於九十二年八月二十九日確定
      ；復於九十二年間因犯公共危險罪，經臺灣士林地方法院
      於九十三年一月六日以九十二年度簡字第五三三號判決判
      處有期徒刑四月確定；上開三罪，經臺灣士林地方法院於
      九十三年十月二十八日以九十三年度聲字第八九○號裁定
      應執行有期徒刑一年十月，於九十三年十一月二十三日確
      定，於九十四年二月四日因縮短刑期假釋出監，假釋中付
      保護管束，於九十四年四月十二日保護管束期滿，假釋未
      經撤銷，以已執行論。又於九十五年間因犯竊盜等罪，經
      本院於九十五年十二月二十六日以九十五年度簡字三八九
      八號判決分別判處有期徒刑三月、四月，應執行有期徒刑
      六月，於九十六年二月五日確定，經本院繼依中華民國九
      十六年罪犯減刑條例規定，於九十六年八月十三日以九十
      六年度聲減字第二○三二號裁定分別減為有期徒刑一月又
      十五日、二月，應執行有期徒刑三月，於九十六年九月二
      十日確定，於九十六年八月十四日入臺灣臺北監獄執行；
      並於九十六年間因犯竊盜罪，經臺灣士林地方法院於九十
      六年七月三十日以九十六年度士簡字第七四八號判決判處
      有期徒刑四月，減為有期徒刑二月，於九十六年八月二十
      四日確定，應於九十六年十一月十四日接續上開竊盜等罪
      執行，於九十七年一月十三日因縮刑期滿執行完畢。再於
      九十五年間因犯竊盜及公共危險等罪，經本院於九十七年
      四月十七日以九十六年度交易字第九二號判決分別判處有
      期徒刑四月，減為有期徒刑二月、六月，減為有期徒刑三
      月，應執行有期徒刑六月，於九十七年五月十二日確定，
      於九十七年十一月十三日因縮刑期滿執行完畢，有臺灣高
      等法院被告前案紀錄表一份在卷可按，其受有期徒刑之執
      行完畢，五年以內故意再犯上開有期徒刑以上之罪，均為
      累犯，應各依刑法第四十七條第一項規定，分別加重其刑
      至二分之一。爰審酌被告前有竊盜前科，素行非佳，竟猶
      不思悔悟，不思以正當途徑賺取所得，僅因一時貪念，再
      為本件二次加重竊盜犯行，惡性非輕，惟犯後否認犯行，
      態度不佳，兼衡其犯罪之動機、目的、手段、情節及犯罪
      所生損害等一切情狀，爰分別量處如主文所示之刑，併定
      其應執行之刑。扣案之固定扳手一支、活動板手一支、十
      字起子一支及老虎鉗一支均為供被告犯罪所用之物，且均
      屬被告所有，業據被告供明在卷，均依刑法第三十八條第
      一項第二款之規定宣告沒收。至於扣案之號碼鋼條鎖二條
      雖均為被告所有，惟均係被告用以鎖其所竊得之腳踏車，
      僅係被告處理其所竊得之贓物之用，均非供本案犯罪所用
      之物，爰均不予宣告沒收，併此敘明。
  三、至公訴意旨認被告造成社會危害性重大，且有竊盜犯行之
      習慣，亦無固定之工作，聲請併予宣告強制工作乙節。然
      斟酌被告本案二次加重竊盜犯行之犯罪時間距離其前所為
      竊盜犯行之犯罪時間，至少隔一月之久，尚難認被告對於
      犯罪已成日常之惰性行為，而具犯罪之習性，且經本院審
      酌刑法第五十七條各款所列事由之一切情狀後，認被告本
      案二次加重竊盜犯行，分別宣告有期徒刑九月，應執行有
      期徒刑一年四月，已足收儆懲之效，亦不宜適用竊盜犯贓
      物犯保安處分條例第三條第一項第一款規定，為被告應於
      刑之執行前令入勞動場所強制工作之宣告，併此敘明。
據上論斷，應依刑事訴訟法第四百五十二條、第二百八十四條之
一、第二百九十九條第一項前段，刑法第三百二十一條第一項三
款、第四十七條第一項、第五十一條第五款、第三十八條第一項
第二款，判決如主文。
本件經檢察官申心蓓到庭執行職務
中    華    民    國    98    年    10    月    30    日
                  臺灣臺北地方法院刑事第六庭
                      法      官  雷淑雯
以上正本證明與原本無異。
如不服本判決，應於判決送達後十日內，向本院提出上訴狀。（
應抄附繕本）。告訴人或被害人如對於本判決不服者，應具備理
由請求檢察官上訴，其上訴期間之計算係以檢察官收受判決正本
之日期為準。
                      書  記  官  胡詩唯
中    華    民    國    98    年    10    月    30    日
附錄本案論罪科刑法條全文：
中華民國刑法第三百二十一條
犯竊盜罪而有左列情形之一者，處六月以上、五年以下有期徒刑
：
一、於夜間侵入住宅或有人居住之建築物、船艦或隱匿其內而犯
    之者。
二、毀越門扇、牆垣或其他安全設備而犯之者。
三、攜帶兇器而犯之者。
四、結夥三人以上而犯之者。
五、乘火災、水災或其他災害之際而犯之者。
六、在車站或埠頭而犯之者。
前項之未遂犯罰之。


司法院資訊處製作；財團法人民間司法改革基金會備份。
